臺灣臺南地方法院刑事判決
110年度訴字第1001號
公  訴  人  臺灣臺南地方檢察署檢察官
被      告  黄小鳳




選任辯護人  江鎬佑律師(法扶律師)
被      告  聶楚雄




選任辯護人  林炎昇律師(法扶律師)
上列被告等因違反毒品危害防制條例案件，經檢察官提起公訴（
110年度偵字第2226、2227、6266、6267號），本院判決如下：
    主  文
黃小鳳犯如附表一「判決主文、宣告刑及沒收」欄所示之罪，各
處如附表一「判決主文、宣告刑及沒收」欄所示之刑及沒收。應
執行有期徒刑伍年拾月，沒收部分併執行之。
聶楚雄犯如附表二「判決主文、宣告刑及沒收」欄所示之罪，各
處如附表二「判決主文、宣告刑及沒收」欄所示之刑及沒收。應
執行有期徒刑伍年肆月，沒收部分併執行之。
    事  實
一、黄小鳳明知甲基安非他命係毒品危害防制條例第2條第2項第
    2款所規定之第二級毒品，依法不得持有及販賣，竟意圖營
    利，基於販賣第二級毒品甲基安非他命之犯意，以附表一所
    示方式販賣如附表一所示數量之第二級毒品甲基安非他命與
    附表一所示之人，並向其等收取如附表一所示之價金。嗣經
    警依法執行通訊監察，並於民國110年1月13日14時38分許，
    持搜索票至黄小鳳位在臺南市○區○○路0段00巷000號4樓住處
    執行搜索，扣得販賣剩餘之第二級毒品甲基安非他命五包（
    均含包裝袋，檢驗前淨重分別為1.506公克、0.358公克、0.
    383公克、1.145公克、0.750公克）及其所有供販賣第二級
    毒品甲基安非他命所用之電子磅秤一台、分裝匙二支、夾鏈
    袋二包，始查悉上情。
二、聶楚雄明知甲基安非他命係毒品危害防制條例第2條第2項第
    2款所規定之第二級毒品，依法不得持有及販賣，竟意圖營
    利，基於販賣第二級毒品甲基安非他命之犯意，以附表二所
    示方式販賣如附表二所示數量之第二級毒品甲基安非他命與
    附表二所示之人，並向其等收取如附表二所示之價金。嗣經
    警依法執行通訊監察而查獲。
三、案經臺灣臺南地方檢察署檢察官指揮臺南市政府警察局刑事
    警察大隊偵查後報請同署檢察官提起公訴。
    理  由
一、證據能力方面：
　　本案檢察官所舉用以證明被告黄小鳳、聶楚雄犯罪，並為本
    判決引用之各項證據，其中供述證據部分，均未據被告二人
    及其等選任辯護人爭執證據能力，且迄至本案辯論終結，亦
    未就證據能力聲明異議，本院審酌各該供述證據作成當時，
    既非受違法詢問，亦無何影響被告或證人陳述任意性之不適
    當情況，所供、所證內容復與本案事實有相當之關聯性，亦
    無其他可信度明顯過低之情形，依刑事訴訟法第156條第1項
    、第159條之5之規定，前揭被告及證人於警詢、偵查中所為
    之供、證內容均有證據能力。至檢察官所舉用以證明上開被
    告犯罪並為本判決引用之各項非供述證據，均非違背法定程
    序取得，依同法第158條之4之反面解釋，亦有證據能力。
二、得心證之理由：
　　訊據被告黃小鳳、聶楚雄二人對於上開犯罪事實，均坦承不
    諱，所供情節核與附表一、二所示購毒者李曾文、劉聰明、
    宋董明仁、季嘉俊、石家丞於警詢、偵查中證述情節相符（
    見警1卷第189至224、243至248、281至290、319至331、295
    至301頁；偵2卷第225至233、95至99、275至279、155至161
    、285至287頁），並有被告黃小鳳持用之0000000000、0000
    000000號行動電話通訊監察書（本院109年度聲監字第658、
    755、813號；見警1卷第69至73、113至117、141至145頁）
    及被告聶楚雄持用之0000000000號行動電話通訊監察書（本
    院109年度聲監字第659、756號；109年度聲監續字第1009號
    ；見警2卷第79至83、129至133、171至175頁）；與附表一
    編號6、7及附表二編號2至5相關之通訊監察譯文（見警1卷
    第255、303頁；警2卷第309頁；警1卷第301、339、347頁）
    ；本院核發之搜索票、臺南市政府警察局刑事警察大隊搜索
    扣押筆錄、扣押物品目錄表及扣押物品收據、搜索現場及扣
    押物品照片（見警1卷第41頁；警3卷第23至43頁）；如附表
    一、二所示購毒者指認被告二人之指認犯罪嫌疑人紀錄表（
    見警1卷第225至229、249至253、291至295、333至337頁；
    警2卷第303至307、341至345、393至397頁）在卷及白色結
    晶五包、電子磅秤一台、分裝匙二支、夾鏈袋二包扣案可資
    佐證。又前述扣案之白色結晶經送高雄市立凱旋醫院鑑定結
    果，均檢出甲基安非他命成分，檢驗前淨重分別為1.506公
    克、0.358公克、0.383公克、1.145公克、0.750公克；檢驗
    後淨重則分別為1.480公克、0.338公克、0.362公克、1.124
    公克、0.731公克，有該院110年3月2日高市凱醫驗字第6707
    4號濫用藥物成品檢驗鑑定書(見警1卷第375至377頁)在卷可
    資佐證。按販賣毒品係違法行為，非可公然為之，且有其獨
    特之販售通路及管道，復無公定價格，販賣者除可以調高毒
    品取得價格後再予以賣出之方式，賺取價差獲利外，亦可以
    同一價格賣出，但藉由稀釋毒品純度或減少毒品份量等方式
    ，從中賺取量差以獲得利益。每次買賣之價量，可能隨時依
    雙方關係深淺、資力、需求量及對行情之認知、毒品純度、
    來源是否充裕、查緝鬆嚴、購買者被查獲時供述購買對象之
    可能風險評估等，而異其標準，非可一概而論。而第二級毒
    品安非他命為政府嚴予查緝之違禁物，販賣者刑責甚重，設
    若無利可圖，衡情應無甘冒遭查獲之風險而無端將毒品交付
    他人之理。查被告黃小鳳、聶楚雄二人坦承事實欄所示販賣
    第二級毒品行為均出於營利之意圖，且於本院審理中供承其
    等販賣第二級毒品係賺取施用毒品之花費等語（見本院卷第
    234頁），足證被告二人均有販賣第二級毒品甲基安非他命
    以營利之意圖無疑。綜上所述，堪認被告二人之自白與事實
    相符，應可採信。本案事證明確，被告二人犯行均堪認定，
    應依法論科。
三、論罪及刑之加減：
  ㈠被告黃小鳳於附表一編號1至5、被告聶楚雄於附表二編號1所
    示行為後，毒品危害防制條例第4條第2項、第17條第2項於1
    09年1月15日修正公布，於同年7月15日施行。修正後毒品危
    害防制條例第4條第2項將販賣第二級毒品之法定刑由修正前
    之「無期徒刑或7年以上有期徒刑，得併科新臺幣1千萬元以
    下罰金」提高為「無期徒刑或10年以上有期徒刑，得併科新
    臺幣1千5百萬元以下罰金」；而同條例第17條第2項規定則
    修正為「犯第4條至第8條之罪於偵查及歷次審判中均自白者
    ，減輕其刑」，增加減刑之要件，排除未於事實審各審級均
    自白犯罪之被告適用該條規定減刑之機會。比較修正前後上
    開規定結果，修正後之規定對被告二人均非有利，依刑法第
    2條第1項前段規定，關於附表一編號1至5、附表二編號1部
    分應適用修正前之毒品危害防制條例規定。至附表一編號6
    至10、附表二編號2至5所示犯行，其行為時間既在毒品危害
    防制條例上述條文修正之後，自應適用修正後之規定。
  ㈡是核被告二人所為，係犯修正前毒品危害防制條例第4條第2
    項之販賣第二級毒品罪（附表一編號1至5、附表二編號1）
    及修正後同條項之販賣第二級毒品罪（附表一編號6至10、
    附表二編號2至5）。被告二人販賣前持有第二級毒品甲基安
    非他命之低度行為，均為販賣之高度行為所吸收，不另論罪
    。被告黃小鳳就附表一所示十次販賣第二級毒品犯行、被告
    聶楚雄就附表二所示五次販賣第二級毒品犯行，犯意各別，
    行為互殊，應分論併罰。
  ㈢查被告聶小鳳曾因販賣第一級毒品、施用第二級毒品等案件
    ，經臺灣高等法院臺南分院及本院分別以95年度上訴字第12
    85號、94年度簡字第1098號判決判處有期徒刑10年、6月確
    定，經與另案違反臺灣地區與大陸地區人民關係條例案件所
    處之刑定其應執行刑為有期徒刑10年3月（其中施用毒品及
    違反臺灣地區與大陸地區人民關係條例案件曾獲減刑），入
    監執行，於106年9月18日執行完畢（之後接續執行另案違反
    毒品危害防制條例案件所處之刑，惟該部分業經撤銷假釋，
    現執行殘行中，尚未執行完畢），有臺灣高等法院被告前案
    紀錄表在卷可憑，其於前開有期徒刑執行完畢後5年內故意
    再犯本案有期徒刑以上之各罪，合於累犯加重之要件，考量
    被告前案與本案均係犯販賣毒品罪，罪質相同，且被告於前
    案執行完畢後未及數年，即再為本案販賣第二級毒品犯行，
    足認其對此類犯行有其特別惡性，刑罰反應力薄弱，且本案
    亦無所受刑罰將超過其所應負擔罪責之情形，依大法官釋字
    第775號解釋意旨，爰依刑法第47條第1項之規定，加重其刑
    ；惟法定本刑中屬無期徒刑部分依法不得加重，爰僅就法定
    刑中屬有期徒刑及罰金刑部分，加重其刑。
  ㈣被告黃小鳳、聶楚雄二人就上述販賣第二級毒品犯行，於偵
    查及本院審判中均自白不諱，應分別依修正前及現行毒品危
    害防制條例第17條第2項之規定，減輕其刑，並就被告黃小
    鳳部分，依法先加（法定刑為無期徒刑部分不得加重）後減
    之。
  ㈤被告黃小鳳固主張其曾供述毒品來源為林哲寬，請求依毒品
    危害防制條例第17條第1項之規定減輕其刑。惟本院就此函
    詢臺南市政府警察局刑事警察大隊結果，該隊僅檢附移送林
    哲寬之刑事案件報告書一份到院，有該隊110年11月24日南
    市警刑大偵五字第1100647491號函檢附之110年9月23日南市
    警刑大偵五字第1100488989號刑事案件報告書在卷可參（見
    本院卷第171至180頁）。而依上述刑事案件報告書所載，被
    告林哲寬遭移送檢察官偵辦者，乃其於110年1月11日販賣第
    二級毒品甲基安非他命及第一級毒品海洛因予被告黃小鳳之
    犯行，此一犯罪行為之時間晚於附表一所列各次毒品交易之
    時間，顯見被告黃小鳳所供述之毒品來源即便屬實，亦非本
    案販賣毒品犯行之毒品來源，自無從依毒品危害防制條例第
    17條第1項之規定減輕其刑。
  ㈥按刑法第59條規定之酌量減輕，必於犯罪情狀或另有特殊之
    原因與環境，在客觀上足以引起一般同情而可憫恕，認為即
    予宣告法定最低度刑尤嫌過重者，始有適用（最高法院45年
    台上字第1165號判例參照）。又所謂法定最低度刑，於遇有
    依其他法定減輕事由減輕其刑時，係指減輕後之最低度處斷
    刑而言。查被告黃小鳳為智識健全之成年人，對政府嚴格查
    緝販賣毒品之行為，自無不知之理，竟仍為本案販毒行為，
    危害社會治安及國民健康，在客觀上顯不足引起一般同情。
    況依被告黃小鳳前案紀錄，其曾因販賣第一級毒品案件，經
    法院判處有期徒刑10年，於106年9月18日執行完畢，已如前
    述；而其於上開案件執行完畢後，接續執行另案販賣第二級
    毒品案件所處之刑，甫於108年1月19日假釋出監，於本案行
    為當時仍在假釋期間，有臺灣高等法院被告前案紀錄表在卷
    可憑，則被告黃小鳳未因假釋之寬典而獲有警惕，竟再度販
    賣第二級毒品營利，難認有何值得同情之處。復以被告黃小
    鳳所犯本罪之最低法定本刑為7年、10年以上有期徒刑，經
    前揭法定刑之加減後，處斷刑度為逾有期徒刑3年6月、5年
    ，嚴峻程度已大為和緩，難認有情輕法重之情，且別無其他
    可憫實據，無再酌減其刑之餘地。被告黃小鳳之辯護人請求
    本院依刑法第59條之規定酌減，並無理由，併予敘明。
四、量刑及沒收之宣告：
　㈠審酌被告黃小鳳、聶楚雄二人均有施用毒品之惡習，竟販賣
    第二級毒品甲基安非他命賺取利潤供自身吸食毒品之用，所
    為擴大毒品危害，戕害國人身心健康，對社會治安造成不良
    影響，自應受非難，惟被告二人犯後均坦承全部犯行，態度
    良好；兼衡其二人各自販賣之次數、各次販賣金額、販賣對
    象之數量及其等各自之智識程度、家庭、生活狀況等一切情
    狀，分別量處如主文所示之刑，並定其等各自應執行刑。
　㈡扣案之第二級毒品甲基安非他命五包（均含包裝袋，檢驗後
    淨重分別為1.480公克、0.338公克、0.362公克、1.124公克
    、0.731公克），乃被告黃小鳳販賣剩餘之毒品，此業據其
    於本院審理中陳明在卷（見本院卷第234頁），應依毒品危
    害防制條例第18條第1項前段之規定，於其最後一次販賣罪
    刑項下諭知沒收銷燬。
　㈢附表一編號1、2、5、6、9所示行動電話（含各該門號SIM卡
    一張），乃被告黃小鳳所有供犯罪所用之物；而附表二編號
    2至5所示行動電話（含該門號SIM卡一張），則為被告聶楚
    雄所有供販賣第二級毒品犯罪所用之物，應各依毒品危害防
    制條例第19條第1項之規定，於各該罪刑項下宣告沒收，並
    依刑法第38條第4項之規定，諭知於全部或一部不能沒收或
    不宜執行沒收時，追徵其價額。
　㈣扣案之電子磅秤一台、分裝匙二支、夾鏈袋二包，乃被告黃
    小鳳所有供販賣第二級毒品犯罪所用之物，業據其於本院審
    理中自承在卷（見本院卷第234至235頁），應依毒品危害防
    制條例第19條第1項之規定，於最後一次販賣行為罪刑項下
    宣告沒收。至被告黃小鳳雖陳稱扣案之行動電話亦與販賣毒
    品有關，然稽諸卷存扣押物品目錄表所載扣案各該行動電話
    之IMEI碼，與卷存通訊監察譯文內容顯示之IMEI碼均不相同
    ，顯見扣案之行動電話並非被告黃小鳳本案販賣行為當時持
    用之行動電話。又被告黃小鳳於警詢中雖陳稱扣案之000000
    0000號行動電話乃供販賣毒品所用之物，然依其所陳，該行
    動電話乃其自109年12月初開始使用，做為與被告聶楚雄等
    人聯絡賣毒品所用之物（見警1卷第11頁），然被告本案被
    訴犯行並未包含販賣毒品與聶楚雄，檢察官於本案聲請沒收
    扣案之0000000000號行動電話，應有誤會，本院無從宣告沒
    收，併予敘明。
　㈤如附表一、二所示各次販賣毒品之金額，乃被告二人之犯罪
    所得，雖未扣案，仍應依刑法第38條之1第1項、第3項之規
    定，於各該罪刑項下諭知沒收，於全部或一部不能沒收或不
    宜執行沒收時，追徵其價額。
據上論斷，應依刑事訴訟法第299條第1項前段，修正前及現行毒
品危害防制條例第4條第2項、第17條第2項，現行毒品危害防制
條例第18條第1項前段、第19條第1項，刑法2條第1項前段、第11
條、第47條第1項、第38條第4項、第38條之1第1項前段、第3項
、第51條第5款，判決如主文。
本案經檢察官白覲毓提起公訴，檢察官呂舒雯到庭執行職務。
中　　華　　民　　國　　111 　年　　1 　　月　　20　　日
　　　　　　　　　刑事第十四庭  審判長法　官　周紹武
　　　　　　　　　                    法  官  蕭雅毓
　　　　　　　　　                    法  官  林岳葳
以上正本證明與原本無異
如不服本判決應於收受本判後20日內向本院提出上訴書狀，並應
敘述具體理由。其未敘述上訴理由者，應於上訴期間屆滿後20日
內向本院補提理由書狀（均須按他造當事人之人數附繕本）「切
勿逕送上級法院」。
        　　　　　　　　　　　　　　　書記官　謝盈敏
中　　華　　民　　國　　111 　年　　1 　　月　　20　　日
附錄本案論罪科刑法條：
修正前毒品危害防制條例第4條第2項
製造、運輸、販賣第二級毒品者，處無期徒刑或7年以上有期徒
刑，得併科新臺幣1千萬元以下罰金。
現行毒品危害防制條例第4條第2項
製造、運輸、販賣第二級毒品者，處無期徒刑或10年以上有期徒
刑，得併科新臺幣1千5百萬元以下罰金
附表一
編號 購毒者 時間 地點 方式 交易數量及金額(新臺幣) 判決主文、宣告刑及沒收 1 李曾文 109年6月9日16時許 臺南市永康區基督教公墓旁之某工寮 李曾文以其持用之0000000000號行動電話與黃小鳳持用之0000000000號行動電話聯絡後，黃小鳳於左列時間、地點交付毒品並收取價金 價值500元之甲基安非他命一包 黃小鳳販賣第二級毒品，累犯，處有期徒刑參年柒月，未扣案之0000000000號行動電話壹支（含SIM卡壹張）及犯罪所得新臺幣伍佰元均沒收，於全部或一部不能沒收或不宜執行沒收時，追徵其價額。 2 李曾文 109年6月13日20時38分許 臺南市永康區基督教公墓旁之某工寮 李曾文以其持用之0000000000號行動電話與黃小鳳持用之0000000000號行動電話聯絡後，黃小鳳於左列時間、地點交付毒品並收取價金 價值500元之甲基安非他命一包 黃小鳳販賣第二級毒品，累犯，處有期徒刑參年柒月，未扣案之0000000000號行動電話壹支（含SIM卡壹張）及犯罪所得新臺幣伍佰元均沒收，於全部或一部不能沒收或不宜執行沒收時，追徵其價額。 3 李曾文 109年6月19日上午10時許 臺南市永康區基督教公墓旁之某工寮 黃小鳳騎機車至左列工寮找李曾文，並於左列時間、地點交付毒品並收取價金 價值500元之甲基安非他命一包 黃小鳳販賣第二級毒品，累犯，處有期徒刑參年柒月，未扣案犯罪所得新臺幣伍佰元沒收，於全部或一部不能沒收或不宜執行沒收時，追徵其價額。 4 李曾文 109年6月21日13時10分許 臺南市永康區基督教公墓旁之某工寮 李曾文事先以LINE通訊軟體語黃小鳳聯絡，黃小鳳騎機車至左列工寮找李曾文，黃小鳳乃於左列時間、地點交付毒品並收取價金。 價值500元之甲基安非他命一包 黃小鳳販賣第二級毒品，累犯，處有期徒刑參年柒月，未扣案犯罪所得新臺幣伍佰元沒收，於全部或一部不能沒收或不宜執行沒收時，追徵其價額。 5 李曾文 109年6月22日18時許 臺南市永康區基督教公墓旁之某工寮 李曾文以其持用之0000000000號行動電話與黃小鳳持用之0000000000號行動電話聯絡後，黃小鳳於左列時間、地點交付毒品並收取價金 價值500元之甲基安非他命一包 黃小鳳販賣第二級毒品，累犯，處有期徒刑參年柒月，未扣案之0000000000號行動電話壹支（含SIM卡壹張）及犯罪所得新臺幣伍佰元均沒收，於全部或一部不能沒收或不宜執行沒收時，追徵其價額。 6 劉聰明 109年9月11日15時18分許 臺南市○○區○○○路000號五王國小附近 劉聰明以其持用之0000000000號行動電話與黃小鳳持用之0000000000號行動電話聯絡後，黃小鳳於左列時間、地點交付毒品並收取價金 價值1,000元之甲基安非他命一包 黃小鳳販賣第二級毒品，累犯，處有期徒刑伍年貳月，未扣案之0000000000號行動電話壹支（含SIM卡壹張）及犯罪所得新臺幣壹仟元均沒收，於全部或一部不能沒收或不宜執行沒收時，追徵其價額。 7 宋董明仁 109年9月24日16時許 臺南市○區○○路0段00巷000號4樓黃小鳳住處 宋董明仁於左列時間、地點，向黃小鳳購買，黃小鳳當場交付毒品並收取價金 價值500元之甲基安非他命一包 黃小鳳販賣第二級毒品，累犯，處有期徒刑伍年壹月，未扣案犯罪所得新臺幣伍佰元均沒收，於全部或一部不能沒收或不宜執行沒收時，追徵其價額。 8 宋董明仁 109年10月29日某時 臺南市中西區金華路某彈珠店  宋董明仁於左列時間、地點，向黃小鳳購買，黃小鳳當場交付毒品並收取價金 價值500元之甲基安非他命一包 黃小鳳販賣第二級毒品，累犯，處有期徒刑伍年壹月，未扣案犯罪所得新臺幣伍佰元均沒收，於全部或一部不能沒收或不宜執行沒收時，追徵其價額。 9 宋董明仁 110年1月10日15時30分許 臺南市○區○○路0段00巷000號4樓黃小鳳住處 宋董明仁以其持用之0000000000號行動電話與黃小鳳持用之0000000000號行動電話聯絡後，黃小鳳於左列時間、地點交付毒品並收取價金 價值500元之甲基安非他命一包 黃小鳳販賣第二級毒品，累犯，處有期徒刑伍年壹月，未扣案之0000000000號行動電話壹支（含SIM卡壹張）及犯罪所得新臺幣伍佰元均沒收，於全部或一部不能沒收或不宜執行沒收時，追徵其價額。 10 季嘉俊 109年11月5日上午11時5分許 臺南市○區○○○街000號後甲派出所後方 季嘉俊透過聶楚雄與黃小鳳取得聯繫後，雙方相約於左列時間、地點見面後，黃小鳳當場交付毒品並收取遊戲點數 價值600元(以遊戲分數6萬分換算)之甲基安非他命一包 黃小鳳販賣第二級毒品，累犯，處有期徒刑伍年壹月，未扣案犯罪所得遊戲點數陸萬分沒收，於全部或一部不能沒收或不宜執行沒收時，追徵其價額。扣案之第二級毒品甲基安非他命伍包（均含包裝袋，驗餘淨重分別為壹點肆捌零公克、零點參參捌公克、零點參陸貳公克、壹點壹貳肆公克、零點柒參壹公克）沒收銷燬之；扣案之電子磅秤壹台、分裝匙貳支、夾鏈袋貳包均沒收。 

附表二：
編號 購毒者 時間 地點 方式 交易數量及金額(新臺幣) 判決主文、宣告刑及沒收 1 李曾文 109年6月3日19時34分後某時許 臺南市○○區○○街000號50號6樓之3聶楚雄住處 聶楚雄以000000000號公共電話與李曾文持用之0000000000號行動電話聯絡後，於左列時間、地點交付毒品並收取價金 價值1,000元之甲基安非他命一包 聶楚雄販賣第二級毒品，處有期徒刑參年陸月，未扣案犯罪所得新臺幣壹仟元沒收，於全部或一部不能沒收或不宜執行沒收時，追徵其價額。 2 石家丞 109年9月9日17時25許 臺南市○○區○○路00巷00號石家丞住處 石家丞以其持用之0000000000號行動電話與聶楚雄持用之0000000000號行動電話聯絡後，於左列時間、地點交付毒品並收取價金 價值500元之甲基安非他命一包 聶楚雄販賣第二級毒品，處有期徒刑伍年，未扣案之行動電話壹支(含門號0000000000號SIM卡壹張)及犯罪所得新臺幣伍佰元均沒收，於全部或一部不能沒收或不宜執行沒收時，追徵其價額。 3 宋董明仁 109年11月9日15時許、14時30分許 臺南市○○區○○街000號50號6樓之3聶楚雄住處 宋董明仁以其持用之0000000000號行動電話與聶楚雄持用之0000000000號行動電話聯絡後，於左列時間、地點交付毒品並收取價金 價值500元之甲基安非他命一包 聶楚雄販賣第二級毒品，處有期徒刑伍年，未扣案之行動電話壹支(含門號0000000000號SIM卡壹張)及犯罪所得新臺幣伍佰元均沒收，於全部或一部不能沒收或不宜執行沒收時，追徵其價額。 4 季嘉俊 109年9月20日19時45分 臺南市○○區○○街000號50號6樓之3聶楚雄住處 季嘉俊以其持用之0000000000號行動電話與聶楚雄持用之0000000000號行動電話聯絡，於左列時間、地點交付毒品並收取價金 價值300元之甲基安非他命一包 聶楚雄販賣第二級毒品，處有期徒刑伍年，未扣案之行動電話壹支(含門號0000000000號SIM卡壹張)及犯罪所得新臺幣參佰元均沒收，於全部或一部不能沒收或不宜執行沒收時，追徵其價額。 5 季嘉俊 109年11月23日20時19分後某時許 臺南市○○區○○街000號50號6樓之3聶楚雄住處 季嘉俊以其持用之0000000000號行動電話與聶楚雄持用之0000000000號行動電話聯絡，於左列時間、地點交付毒品並收取價金 價值150元(以遊戲分數1萬5千分換算)之甲基安非他命一包 聶楚雄販賣第二級毒品，處有期徒刑伍年，未扣案之行動電話壹支(含門號0000000000號SIM卡壹張)及犯罪所得遊戲點數壹萬伍仟分均沒收，於全部或一部不能沒收或不宜執行沒收時，追徵其價額。